# 我对应计费用的理解对么？

提问人：wufaxian 时间：2020-06-03 10:26:00
“應計費用指應向第三方服務供應商支付的款項，如勞務服務供應商及咻斉c物流供應商。”
生活中所说的“花钱”，在会计上分成两类，一类是资本化，一类是费用化。是否由费用化产生的“应付款”就叫做“应计费用”，而资本化引起的应付款就是“应付款”。
比如购买机器设备或原材料，由于购入后借 存货 或固定资产。所以贷应付款
而工资或劳务费 由于是借 费用，所以贷 “应计费用”
这样理解对么？

回答人：chenyiwei
应计费用在现行会计准则下无此概念，一般认为其类似于此前的预提费用，其计提时对应的借方科目为成本、费用类科目，且不属于对原材料和人工等生产成本、销售成本构成项目的采购。